【裁判字號】    99,聲再,209
【裁判日期】    990531
【裁判案由】    誣告
【裁判全文】
臺灣高等法院刑事裁定                 99年度聲再字第209號
再審聲請人
即受判決人    甲○○
上列聲請人因誣告案件，對於最高法院99年度臺上字第2692號，
中華民國99年5月6日第三審確定判決（起訴案號：臺灣士林地方
法院檢察署98年度偵緝字第27號。本院案號：99年度上訴字第
229號），聲請再審，本院裁定如下：
    主  文
再審之聲請駁回。
    理  由
一、聲請意旨以：(一)按有罪之判決確定後，發現確實之新證據，
    足認受有罪判決之人應受無罪、免訴、免刑或輕於原判決所
    認罪名之判決者，為受判決人之利益，依刑事訴訟法第420
    條第1項第6款之規定，得聲請再審。(二)聲請人因誣告案件經
    最高法院99年度臺上字第2692號判決判處罪刑確定。但蘇村
    祥於95年案件已坦承恐嚇信件、傷害、簡訊恐嚇、電話恐嚇
    ，均屬他一人所為，已受高等法院裁罰確定，且承認所有案
    件都是他一人所為，他已經認錯。存摺簿都是蘇村祥一人在
    使用，包括ATM都是他一人使用。我是為搶回存款簿才被他
    打傷，蘇村祥是甲○○的同居人也是自家人。(三)甲○○並非
    有誣告劉桂海之實，有錄音帶為證，證人：中華民國婦女會
    徐玉環女士、周先生都可證明劉桂海是無罪、是被誣告的，
    劉桂海長期用電話騷擾、口語怒罵，不只騷擾甲○○，連中
    華民國婦女會會長也受到騷擾，我並不認識她，她如何知我
    子女姓名。所以劉桂海之誣告不成立。本人要求劉桂海提出
    證人、證據，不能是非顛倒，口說無憑。在長期騷擾甲○○
    時使用之電話來電都保密，由中華電信可查，為此依法提起
    再審云云。
二、按有罪之判決確定後，為受判決人之利益聲請再審，必其聲
    請之理由合於刑事訴訟法第420條第1項所定各款情形之一，
    始准許之。經查：本件聲請人以有刑事訴訟法第420條第1項
    第6款之事由，就其所受之第三審確定判決向本院聲請再審
    。惟聲請書狀所指有錄音帶可以證明其未有本件誣告犯行，
    及可以去查劉桂海的中華電信紀錄云云，並其未指出具體內
    容，顯與前開所指「確實之新證據」之要件不符，本院自無
    從審酌。至聲請意旨又稱：「證人中華民國婦女會徐玉環女
    士、周先生都可證明劉桂海是無罪的」云云，惟劉桂海係本
    案之被害人，聲請意旨前開所指亦顯有矛盾，不知所云。綜
    上所述，聲請人並未具體指出其「發現確實之新證據」為何
    ，亦未闡述其具體主張及所憑證據為何，核與上開法條規定
    並不相符。本件聲請再審並無理由，爰依同法第434條第1項
    ，裁定如主文。
中    華    民    國    99    年    5    月    31    日
                  刑事第四庭審判長法  官  陳筱珮
                                  法  官  邱滋杉
                                  法  官  孫惠琳
以上正本證明與原本無異。
如不服本裁定，應於收受送達後五日內向本院提出抗告狀。
                                  書記官  陶宇晨
中    華    民    國    99    年    5     月    31    日

司法院資訊處製作；財團法人民間司法改革基金會備份。
